【裁判字號】    88,易,1495
【裁判日期】    890526
【裁判案由】    詐欺
【裁判全文】
臺灣高雄地方法院刑事判決                        八十八年度易字第一四九五號
    公訴人  臺灣高雄地方法院檢察署檢察官
    被  告  甲○○
右列被告因詐欺案件，經檢察官提起公訴（民國八十八年度偵字第一一二六號），本
院判決如左：
    主  文
甲○○共同意圖為自己不法之所有，以詐術使人將本人之物交付，累犯，處有期徒刑
柒月。
    事  實
一、甲○○於民國八十四年間因傷害案件，經法院判處有期徒刑四月確定，於八十四
    年五月八日以易科罰金執行完畢，詎未知悔改，復於八十七年六月間，與丙○○
    （另行審理）互為犯意聯絡，意圖為自己不法之所有，先由丙○○佯邀乙○○向
    裕融汽車公司以分期付款方式購買汽車再行  當取獲現金，嗣再由當得之現金清
    償積欠丙○○之新臺幣（下同）一萬五千元債款，汽車歸丙○○使用且分期款丙○○會支付等情。乙○○購車期間，由甲○○墊入頭期款新臺幣十六萬元後即以
    乙○○向裕融公司取得日產牌汽車一部（車號Ｅ三－０四０一號）。八十七年六
    月十七日，甲○○即邀同乙○○前往高雄市六合當鋪典當前揭汽車，而該車當得
    三十二萬五千元，甲○○僅交付乙○○三萬元以清償丙○○，而將其餘當得之金
    錢取走。嗣乙○○因汽車公司催款始知上情。
二、案經乙○○訴請臺灣高雄地方法院檢察署檢察官偵查起訴。
    理  由
一、訊據被告甲○○否認右揭犯行，辯稱：當初是一位王經理跟我借錢買系爭汽車，
    後來錢還了我，我根本不知道為何告訴人乙○○告我云云。惟查右揭事實，業據
    告訴人乙○○指述綦詳，並有證人李莉萍、鄭大崙之證詞及附條件買賣契約書、
    收當物品登記表在卷可稽，被告前揭辯詞係飾詞圖卸而不可採，其罪證明確，犯
    行洵可認定。
二、核被告甲○○所為，係犯刑法第三百三十九條第一項之詐欺取財罪。被告甲○○
    所犯上開之罪，與另被告丙○○有犯意聯絡及行為分擔，均係共同正犯。次查被
    告甲○○於八十四年間因傷害案件，經法院判處有期徒刑四月確定，於八十四年
    五月八日以易科罰金執行完畢，其於五年內再犯本件有期徒刑以上刑之罪，為累
    犯，應依法加重其刑。審酌被告甲○○犯罪之動機、目的、素行及犯罪後之態度
    等一切情狀，爰量處如主文所示之刑。
據上論斷，應依刑事訴訟法第二百九十九條第一項前段、刑法第二十八條、第三百三
十九條第一項、第四十七條、罰金罰鍰提高標準條例第一條判決如主文。
本案經檢察官郭慧珊到庭執行職務。
中      華      民      國    八十九    年      五      月    二十二    日
                                  臺灣高雄地方法院刑事第三庭
                                      法  官  周  志  賢
右為正本，係照原本作成，證明與原本無異。
如不服本判決，應於送達後十日內，向本院提出上訴狀。
                                      書記官  黃  順  命
中      華      民      國    八十九    年      五      月    二十四    日
附錄本判決論罪之法條：
刑法第三百三十九條第一項
  意圖為自己或他人不法之所有，以詐術使人將本人或第三人之物交付者，處五年以
  下有期徒刑、拘役或科或併科一千元以下罰金。


司法院資訊處製作；財團法人民間司法改革基金會備份。
